【裁判字號】    92,訴,559
【裁判日期】    921211
【裁判案由】    毒品危害防制條例
【裁判全文】
臺灣基隆地方法院刑事判決                          九十二年度訴字第五五九號
    公  訴  人  臺灣基隆地方法院檢察署檢察官
    被      告  甲○○
右列被告因違反毒品危害防制條例案件，經檢察官提起公訴（九十二年度毒偵字第四
二二號），本院裁定以簡式審判程序進行審理，並判決如左：
    主      文
甲○○連續施用第一級毒品，處有期徒刑柒月。扣案之注射針筒肆支，均沒收。
    事      實
一、甲○○前曾因施用毒品案件，經送觀察、勒戒後，認無繼續施用毒品之傾向，由
    臺灣基隆地方法院檢察署檢察官於民國九十二年四月十四日，以九十一年度毒偵
    字第一０六一號為不起訴處分確定。乃甲○○基於施用第一級毒品海洛因之概括
    犯意，自九十二年四月十七日下午六時起，至九十二年十月二十二日下午二時止
    ，或在基隆市信義區○○○路二巷二十六號三樓其住處（起訴書誤繕為基隆市○
    ○區○○路三十七巷十一弄三十七號三樓其居處），或在基隆市市區綽號「小新
    」之不詳友人住處，以將海洛因置放在注射針筒內摻水稀釋後再予施打之方式，
    連續施用第一級毒品海洛因多次，平均二日施用一次。嗣為警於九十二年四月三
    十日中午十二時三十分，在基隆市○○區○○路三十七巷十一弄三十七號三樓其
    居處依法搜索時，當場查扣得甲○○所有，供施打海洛因用之注射針筒四支；而
    甲○○本次採尿送驗之結果，因呈嗎啡陽性反應，經臺灣基隆地方法院檢察署檢
    察官聲請本院以九十二年度毒聲字第四二二號裁定送臺灣基隆看守所附設觀察勒
    戒處所觀察、勒戒後，認有繼續施用毒品之傾向。
二、案經內政部警政署基隆港務警察局移送臺灣基隆地方法院偵查起訴後，由本院裁
    定以簡易審判程序進行審理。
    理      由
壹、程序事項
    查本件被告甲○○所犯者非為死刑、無期徒刑、最輕本刑為三年以上有期徒刑之
    罪或高等法院管轄第一審案件，其於準備程序進行中，先就被訴事實為有罪之陳
    述，經告知其簡式審判程序之旨，並聽取公訴人之意見後，本院業已依刑事訴訟
    法第二百七十三條之一第一項之規定，裁定由受命法官獨任以簡式審判程序進行
    本案之審理。
貳、實體事項
一、右揭事實業據被告甲○○於本院審理時坦承在卷，且有被告所有，供施打海洛因
    用之注射針筒四支扣案可佐；而被告於警為查獲後所採集之尿液檢體，經內政部
    警政署基隆港務警察局送請基隆市衛生局檢驗之結果，確呈嗎啡（按海洛因經人
    體吸收代謝後，係以嗎啡型態為主隨尿液排出體外）陽性反應之事實，亦有基隆
    市衛生局基衛檢字第０九二０００六二三七號檢驗成績書正本乙紙在卷可憑，堪
    認被告自白與事實相符，可以採信；又被告前因施用毒品案件，經觀察、勒戒後
    ，認無繼續施用毒品之傾向，由臺灣基隆地方法院檢察署檢察官於九十二年四月
    十四日，以九十一年度毒偵字第一０六一號為不起訴處分後，本次復因施用毒品
    案件，經觀察、勒戒後，認有繼續施用毒品之傾向等情，分別有臺灣高等法院被
    告全國前案紀錄表、上開不起訴處分書、臺灣基隆看守所九十二年十月三十日基
    所戒字第０九二０八００二一五號函暨有無繼續施用毒品傾向證明書、評估標準
    紀錄表各乙件附卷足佐。綜上所陳，本件事證明確，被告施用毒品二犯之犯行，
    洵堪認定。
二、查海洛因係毒品危害防制條例所定之第一級毒品，此為該條例第二條第二項第一
    款所明定。又犯毒品危害防制條例第十條施用毒品之罪者，檢察官應先將被告送
    勒戒處所觀察、勒戒，經觀察、勒戒後，無繼續施用毒品之傾向者，應由檢察官
    為不起訴處分，有繼續施用毒品之傾向者，由檢察官聲請法院裁定令入戒治處所
    施以強制戒治；依前開規定為不起訴處分後，五年內再犯施用毒品之罪，經觀察
    、勒戒後，認有繼續施用毒品之傾向或三犯以上者，不適用前開規定，但應由檢
    察官聲請法院裁定令入戒治處所施以強制戒治，毒品危害防制條例第二十條定有
    明文。本件被告前因施用毒品案件，經送觀察、勒戒後，認無繼續施用毒品之傾
    向，由臺灣基隆地方法院檢察署檢察官於九十二年四月十四日，以九十一年度毒
    偵字第一０六一號為不起訴處分確定，本次復犯下本起案件，經本院裁定送觀察
    、勒戒後，復認有繼續施用毒品之傾向，自應依法起訴判刑。核被告所為，係犯
    毒品危害防制條例第十條第一項之罪。被告施用第一級毒品前後，持有第一級毒
    品海洛因之低度行為，應為施用毒品之高度行為所吸收，不另論罪。被告前後多
    次施用第一級毒品海洛因之犯行，時間緊接，所犯係構成要件相同之罪名，顯係
    基於概括犯意反覆為之，為連續犯，應依刑法第五十六條之規定，論以一罪，並
    加重其刑。未據檢察官起訴之部分，與已經起訴並經本院認定為有罪之部分，有
    連續犯之裁判上一罪關係，已如前述，依審判不可分之原則，本院自應併予審酌
    。爰審酌被告犯罪之動機、吸食頻率、曾有施用毒品之前科仍不知悔改，一再犯
    下本案，惟所犯之施用毒品犯行乃戕害自己身心健康，並未危及他人等一切情狀
    ，量處如主文之刑，以示懲儆。
三、扣案之注射針筒四支，為一般市售之藥用注射針筒，非專供施用毒品之器具，此
    業據本院當庭勘驗無訛，製有勘驗筆錄在卷可考，惟其係屬被告所有，供本件犯
    罪所用之物，此亦據被告敘明在卷，爰依刑法第三十八條第一項第二款之規定，
    宣告沒收。至扣案之吸食器乙組，被告否認屬其所有，且亦查無與本案之積極關
    聯，本院自無從併為沒收之諭知，附此說明。
據上論斷，應依刑事訴訟法第二百七十三條之一第一項、第二百九十九條第一項前段
，毒品危害防制條例第十條第一項，刑法第十一條前段、第五十六條、第三十八條第
一項第二款，判決如主文。
本案經檢察官張長樹到庭執行職務。
中      華      民      國      九十二      年    十二    月    十一    日
                                臺灣基隆地方法院刑事第五庭
                                      法  官    王  慧  惠
右正本證明與原本無異。
對於本件判決如有不服，應於收受送達後十日內，向本院提出上訴書狀，上訴於臺灣
高等法院，並按他造當事人之人數附具繕本。
                                      書記官    吳  麗  雲
中      華      民      國      九十二      年    十二    月    十九    日
附錄論罪法條
毒品危害防制條例第十條第一項：
施用第一級毒品者，處六月以上五年以下有期徒刑。


司法院資訊處製作；財團法人民間司法改革基金會備份。
